Inventaris van het archief van de familie Cousebant ca. 1400-1800
Nationaal Archief, Den Haag
- Eerste Hoofdafdeling. Persoonlijke stukken
  - Stukken van het geslacht Nobel en aanverwante geslachten., III
    - Stukken van de schoonfamilie van mr. Pieter van Forreest., H
      - Katrijn Willemsdr. en Jan Conincxsz., 2a
        Zie onder het geslacht Conincxsz.
      - Adriaen Willemsdr. en Nicolaas van Hoorne., 2b
        Zie onder het geslacht Van Hoorne
    - Stukken van het geslacht Van Puersen., J
      - Costen van Puersen en Adriaen Heynricxdr. (Hant)., 1
        Hun huwelijk vond plaats te Haarlem in 1498
        - Huwelijkscontract van Costen van Puersen met Adriaen Heynricxdr., gesloten te Haarlem., 1498; 179; 1 charter
          Reg. no. 171
          171 1498 februari 17.
          Schepenen van Haarlem oorkonden ten overstaan van leenmannen van de grafelijkheid van Holland, dat Costen van Puersen enerzijds en Adriaen Heynricxdochter, geassisteerd met haar broeder en voogd Jacob Heynricxzoons Hant, anderzijds huwelijksvoorwaarden hebben aangegaan.
          1497 na costume des scrivens der voorsz. stede van Haerlem.
          Oorspr. ( Inv. no. 179 ). De zegels van de beide schepenen en van de beide leenmannen zijn verloren.
    - Stukken van het geslacht Conincxsz., K
      - Jan Conincxsz. en Ermgaert Willem Jacobsdr., 1
        Jan Conincxsz. was gehuwd met Ermgaert Willem Jacobsdr. Zij was een dochter van Willem Jacobsz. en Lysbeth N.N. en overleed kinderloos vóór 1490
        Later hertrouwde Jan Conincxsz. met Ermgaert Claesdr. Zij leefde nog in 1523. Hij overleed in 1505 of kort daarvoor. (A.R.A. Leenkamer Holland inv. no. 229 folio 989)
        - Akte van kwijtschelding inzake de nagelaten goederen van Ermgaert Willem Jacobsdr. door haar moeder Lysbeth ten behoeve van haar schoonzoon Jan Conincxsz., verleend te Leiden., 1490; 180; 1 charter
          Reg. no. 164
          164 1490 februari 3.
          Schepenen van Leiden oorkonden, dat Lysbet, weduwe van Willem Jacopsz., in de hoedanigheid van erfgename van haar dochter Ermgaert Willem Jacobszdr. ten overstaan van haar testators Aelbrecht van Baeron, heer van de Duitse Orde te Utrecht en commandeur van de Sint Pieterskerk te Leiden, Ghysbrecht Baroen, priester en kanunnik van de Sint Pancraeskerk te Leiden en Dirck Willemsz. van Slooten, lekenminderbroeder in het regulierenklooster te Leiderdorp, kwijtschelding verleent aan haar schoonzoon Jan Conincx inzake de nagelaten goederen van diens echtegenote.
          Oorspr. ( Inv. no. 180 ). De zegels van de beide schepenen zijn verloren.
      - Janna Jan Conincxsz. en Claes Vranckensz., 2a
        Zie onder diverse verwanten van het geslacht Conincxsz.
      - Jan Conincsxz. en Katrijn Willemsdr., 2b
        Jan Conincxsz., en Ermgaert Claesdr., huwde in 1546 te Haarlem Katrijn Willemsdr., dochter van Willem Dircxsz. en Hase Jansdr. In 1554 was hij burgemeester van Haarlem. Hij overleed ca. 1560
        - Huwelijkscontracten van Jan Conincxsz. met Katrijn Willemsdr., gesloten te Haarlem., 1546; 181; 1 stuk en 1 charter
          Reg. no. 294 en no. 295
          294 1546 oktober 31.
          Jan Conincxz., geassisteerd met zijn broeder Claes Jansz. en Jacob van Duvenvoorde, enerzijds, en Katryn Willemsdr., geassisteerd met haar moeder Haes Jansdr. en haar zwager en voogd mr. Pieter van Foreest, anderzijds oorkonden, dat zij huwelijksvoorwaarden hebben aangegaan.
          Oorspr. ( Inv. no. 181 ).
          295 1546 november 1.
          Schepenen van Haarlem oorkonden, dat Jan Conincxz. enerzijds en Katryn Willemsdr., geassisteerd met haar moeder Haes Jansdr. en haar zwager meester Pieter van Foreest, anderzijds huwelijksvoorwaarden hebben aangegaan.
          Oorspr. ( Inv. no. 181 ). De zegels van de beide schepenen zijn verloren.
        - Testament van Jan Conincxsz. en diens echtgenote Katrijn Willemsdr., opgemaakt te Haarlem., 1554; 182; 1 charter
          Reg. no. 317
          317 1554 januari 30.
          Schepenen van Haarlem oorkonden, dat Jan Conincxzoon, burgemeenster, en zijn echtgenote Kathryn Willemsdochter hun testament hebben gemaakt.
          Oorspr. ( Inv. no. 182 ). De zegels van de beide schepenen zijn verloren.
        - Testament van Jan Conincxsz., 1557; 183; 1 charter
          Reg. no. 335
          335 1557 september 13.
          Leenmannen van de grafelijkheid van Holland oorkonden, dat Jan Conincxz. zijn testament heeft genaakt, waarbij hij tot zijn enige erfgenamen heeft aangesteld zijn kinderen en bij hun versterven de kinderen van zijn zuster Janna,
          terwijl zijn echtgenote Katryn Willemsdochter recht op het vruchtgebruik zal hebben.
          Oorspr. ( Inv. no. 183 ). De zegels van de beide leenmannen en van de testator zijn verloren.
      - Johan Conincxsz., 3
        Johan Conincxsz. (de jonge) was een zoon van Jan Conincxsz. en Katrijn Willemsdr. Hij was gehuwd met Alidt Harmensdr. en had een natuurlijke dochter Catharina Jansz. Hij overleed ca. 1627
        - Testament van Johan Conincxsz., opgemaakt te Haarlem., 1627; 184; 1 stuk
    - Stukken van diverse verwanten van het geslacht Conincxsz., L
      - Janna Jan Conincxsdr. en Claes Vranckensz., 1
        Janna Jan Conincxdr., dochter van Jan Conincxsz. en Ermgaert Claesdr., huwde in 1523 te Leiderdorp Claes Vranckensz., zoon van Vranck Bruynensz. en Elisabeth N.N.
        - Huwelijkscontract van Claes Vranckensz. met Janna Jan Conincxdr., gesloten te Leiderdorp., 1523; 185; 1 charter
          Reg. no. 212
          212 1523 augustus 1.
          De schout van het ambacht van Leiderdorp oorkondt, dat Claes Vranckenz., geassisteerd met zijn moeder Elizabeth Vranck Bruynensz. weduwe en met zijn broeder Bruyn Vranckenz., enerzijds en Janna Jan Conincxzdochter, geassisteerd met haar moeder Ermgart Claesdochter en met haar broeder Jan Conincx, anderzijds onder getuigenis van Jan Aelbrechtz., vicecureyt te Leiderdorp, huwelijksvoorwaarden hebben aangegaan.
          Oorspr. ( inv. no. 185 ). Het zegel van de oorkonder is verloren.
      - Katrijn Jansdr. en Belie Jansdr., 2a-b
        Waarschijnlijk waren Katrijn en Belie Jansdr. dochters van Jan Conincxsz. de oude
        - Testamenten van Katrijn Jansdr. en Belie Jansdr., begijnen, opgemaakt te Haarlem., 1503 en 1526; 186.1-186.2; 2 charters
          - 1503, 186.1
            Reg. no. 182.
            182 1503 december 10.
            Katrijn Jansdochter en Belij Jansdochter, gezusters en begijnenvan het Grote Begijnhof te Haarlem, oorkonden ten overstaan van meester Jan Bouwensz., pastoor der begijnen, en onder getuigenis van Aelbert Aelbertsz. en Pieter Gerijtsz., priesters te Haarlem, dat zij hun goederen aan elkaar hebben vermaakt.
            Oorspr. ( Inv. no. 186.1 ) met het zegel van de pastoor.
          - 1526, 186.2
            Reg. no. 222
            222 1526 oktober 3.
            Leenmannen van de grafelijkheid van Holland oorkonden, dat de gezusters Katherijn Jansdochter en Belij Jansdochter, begijnen op de Grote Begijnhof te Haarlem, met als voogd Jan Jan Conincszoen, hun testament van 10 december 1503 (Zie Reg. no. 182) bekrachtigd hebben met als enig erfgename hun nicht Cristijn Jacopsdochter, dochter van hun zuster Margriet, onder uitsluiting van haar vader Jacop.
            Oorspr. ( Inv. no. 186.2 ) met het zwaar geschonden zegel in rode was van de eerste leenman. Het zegel van de tweede leenman is verloren.
        - Testamenten van Belie Jansdr., begijn, opgemaakt te Haarlem., 1542 en 1547; 187; 2 stukken
          Reg. no. 274 en 297
          274 1542 maart 15.
          Theodricus de Schoerl, notaris, instrumenteert ten overstaan van mr. Anthonis Ymantsz., pater van Sinte Katerinenconvent te Haarlem en provisor van Kennemerland, haar neef mr. Jacob en haar nicht Glaer van der Delle, begijn, als testators en onder het getuigenis van Jaspar filius Johannis en Johannis Vlyeger, pictor, beide poorters van Haarlem, dat Bely Jansdochter, begijn op de Grote Hof te Haarlem, haar testament heeft gemaakt, waarbij zij tot haar erven heeft aangesteld Katryn Gerytsdochter en Jacob Gerytsz., kinderen van wijlen haar nicht Christijn, echtgenote van Jacob Tuynincks, alsmede haar zuster Margriet.
          Oorspr. ( Inv. no. 187 ) met notarismerk.
          297 1547 april 5.
          Theodricus de Schoerle, notaris, instrumenteert ten overstaan van haar neef Jan Conincxz. en haar nicht Claer Verdelle als testators en onder het getuigenis van Willem Cornelisz. Gael en Claes Diricxz. van Egmondt, beide poorters van Haarlem, dat Belye Jansdr., begijn op de Grote Hof, haar testament heeft gemaakt, waarbij zij tot haar enig erfgename heeft aangesteld haar zuster Gryet Jansdr., echtgenote van Jacob Tuynings te Leiden.
          Zie ook Reg. no. 274.
        - Verklaring van Katrijn Gerrits en haar medezusters in het convent van Sint Agnes te Leiden alsmede van Margriete Jansdr. om het testament van Belie Jansdr., begijn te Haarlem, van 28 januari 1556 te eerbiedigen., 1557; 188; 1 charter
          Reg. no. 333
          333 1557 juni 11.
          Schepenen van Leiden oorkonden, dat Katherine Pietersdr., priorin, Machtelt Pietersdr., subpriorin, en Oedetgen Jacobsdr., Alytgen Pietersdr. van der Goude, Kathryn Gherrytsdr. en Marytgen Cornelisdr., senioren en capitulaire zusters van het convent van Sinte Agnijeten ten behoeve van hun medezuster Katrine Gherytsdochter en Margriete Jansdr., weduwe van Jacob Jacobsz. Thuijnincx, met hun beider voogd Maerten Symonsz. Dou, tevens voogd van zijn echtgenote Marytgen Florysdr. en Jacob Gherytsz., ongeprofeste broeder in het Karthuizer klooster buiten Utrecht, verklaren niets te zullen ondernemen tegen het testament van Belie Jansdr., begijn op de Grote Hof te Haarlem, van het jaar 1556 ten profijte van haar neef Jan Conincxz, poorter van Haarlem, op pene van 300 gouden realen.
          Oorspr. ( Inv. no. 188 ) met de zegels van de beide schepenen.
    - Stukken van het geslacht Van Hoorne., M
      - Nicolaas van Hoorne en Adriaen Willemsdr., 1
        Nicolaas van Hoorne, zoon van Pieter Claesz. van Hoorne en Aeff van der Laen, huwde in 1542 te Haarlem Adriaen Willemsdr
        - Akte van aanstelling van Nicolaas van Hoorne tot pauselijk notaris., 1533; 189; 1 charter
          Reg. no. 236
          236 1533 november 6.
          Joannes, miles, scriptor, protonotarius Sacri Palatii et Aule Lateranensis etc., instrumenteert ten overstaan van Petrus Censiet, notaris uit het bisdom Beaune, dat hij Nicolaus Petri Hornensis uit het bisdom Utrecht namens paus Clemens VII aanstelt tot notaris.
          Datum et actum Massilie.
          Oorspr. ( Inv. no. 189 ) met het zegel in rode was van de oorkonder.
        - Huwelijkscontract van Nicolaas van Hoorne met Adriaen Willemsdr., gesloten te Haarlem., 1542; 190; 1 charter
          Reg. no.275
          275 1542 september 23.
          Schepenen van Haarlem oorkonden, dat Nicolaes van Hoorn, geassisteerd met zijn ouders Pieter Claeszoon van Hoorn en Aeff van der Laen, enerzijds, en Adriaen Willemsdochter, geassisteerd met haar moeder Haese Jansdochter en haar zwager en voogd meester Pieter van Poreest, anderzijds huwelijksvoorwaarden hebben aangegaan.
          Oorspr. ( Inv. no. 190 ) met de zwaar geschonden zegels van de beide schepenen.
      - Pieter Nicolaasz. van Hoorne en Machtelt Cornelis Jan Ghysbrechtsdr., 2
        Pieter Nicolaasz. van Hoorne, zoon van Nicolaas van Hoorne en Adriaen Willemsdr., huwde in 1575 te Haarlem Machtelt Cornelis Jan Ghysbrechtsdr. Hij was schepen en weesmeester van Haarlem en overleed in 1615, zijn echtgenote na 1611
        - Huwelijkscontract van Pieter Nicolaesz. van Hoorne met Machtelt Cornelisdr., gesloten te Haarlem., 1575; 191; 1 charter
          Reg. no. 472
          472 1575 november 23.
          Schepenen van Haarlem oorkonden, dat Pieter Claesz. van Hoorn, geassisteerd met zijn oom Aeriaen Pieterszoon van Hoorn, enerzijds en Machtelt Cornelisdochter, geassisteerd met haar zuster Marie Cornelisdochter, haar tante Engeltgen Symonsdochter, weduwe van Pieter Jan Ghysbrechtsz., en haar neven Willem Pouwelszoon, Pieter van Sonnevelt en mr. Frans van Nesse, anderzijds huwelijksvoorwaarden hebben aangegaan.
          Oorspr. ( Inv. no. 191 ) met de zegels van de beide schepenen. Het eerste zegel is zwaar geschonden.
        - Testamenten van Pieter Nicolaesz. van Hoorne en diens echtgenote Machtelt Cornelis Jan Ghysbrechtsdr., opgemaakt te Haarlem., 1586, 1594, 1595, 1600, 1601, 1602 en 1611; 192; 1 omslag
        - Inventaris van de nagelaten goederen van Pieter Nicolaesz. van Hoorne, opgemaakt te Haarlem door J. Conincxsz. en andere verwanten. Gelijktijdig afschrift. Met bijlage., 1615; 193; 2 stukken
  - Stukken van het geslacht Crucius en aanverwante geslachten., IV
    Deze stukken zijn door het huwelijk van Maria Crucius met Judocus Cousebant aan het geslacht Cousebant gekomen. Zij was eerder gehuwd met Arent van Gouthoven. Haar moeder stamt uit het geslacht Keyser
    - Stukken van het geslacht Wittecruys Alias Crucius., A
      - Joachim Dircxsz. Wittecruys en Regnera Pieter Olysdr., 1a
        - Testament van Joachim Dircxsz. Wittecruys, schilder te Haarlem, en diens echtgenote Regnera Pieter Olysdr., opgemaakt te Haarlem., 1621; 194; 1 stuk
          In dorso is Wittecruys geschreven als Crucius
        - Rekening en inventaris van de nagelaten goederen van mr. Wilhelm van Assendelft, kanunnik te Haarlem, door Jacob Saffius domproost, mr. Pieter van der Hooch heer van Sprang, Nicolaus Crabbemors en Joachim Dircxsz. Witte, bestemd voor de enige erfgename Regnera Pieter Olysdr., echtgenote van Joachim voornoemd., 1615; 195; 1 stuk
        - Rentebrief ten bedrage van 12 carolus gulden en 10 stuiver per jaar door Wessel Barentsz., steenhouwer te Haarlem, verschuldigd aan Joachim Dircxsz., te lossen met een hoofdsom van 200 carolus gulden. Met bijlage., 1617; 196-196.1; 1 charter en 1 stuk
          Met in dorso van het charter de aant.:
          Dese renthen is van mr. Wilhelm ons oom besproke tot onderhout der arme huisgens in de Achtercamp
          - Rentebrief, 196
          - Bijlage, 196.1
      - Elisabeth Crucius, Johan van Teylingen en Johan van Schoten., 2a
        Zie onder de geslachten Van Teylingen en Van Schoten
      - Switbertus Crucius en Syberich Gerritsdr., 2b
        Switbertus Crucius, vermoedelijk een zoon van Joachim Dircxsz. en Regnera Pieter Olysdr., was gehuwd met Syberich Gerritsdr. en overleed in het jaar 1683
        - Rentebrief ten bedrage van 5 carolus gulden per jaar door Cornelis, Louris en Jannetjen Pietersz. van der Sloot te Haarlem, verschuldigd aan Switbertus Crucius, te lossen met een hoofdsom van 100 carolus gulden., 1661; 197; 1 charter
          Met als aant.in dorso: nu Cornelis Tonissen
        - Obligatie ten bedrage van 40 carolus gulden ten laste van Josua Sanderus voor Switbertus Crucius te Haarlem., 1681; 198; 1 stuk
        - Rekening van de nagelaten goederen van Switbertus Crucius, opgemaakt door Johan van Schoten en Judocus Cousebant, afgehoord 28 april 1687. In duplo. Met als bijlage inventaris van goederen, 1683, in afschrift van 1687., 1683-1687; 199; 3 stukken
      - Adriaen Crucius en Maria Keyser., 2c
        Adriaen Crucius, vermoedelijk een zoon van Joachim Dircxsz. en Regnera Pieter Olysdr., was gehuwd met Maria Keyser, dochter van Dignum Cornelis Keyser en Baefgen Willemsdr. Hij was lakenkoper te Haarlem en overleed omstreeks 1650, zijn echtgenote na 1680
        - Testamenten van Adriaen Crucius en diens echtgenote Maria Keyser, opgemaakt te Haarlem., 1648 en 1649; 200; 2 stukken
      - Adriana Maria Crucius en Arent van Gouthoeven., 3
        Zie onder het geslacht Van Gouthoeven
    - Stukken van het geslacht Keyser., B
      - Dignum Cornelisz. Keyser en Baefgen Willemsdr., 1
        Dignum Cornelisz. Keyser overleed vóór 1615, waarschijnlijk te Limmen. Zijn echtgenote Baefgen Willemsdr. leefde nog in 1622
        - Akte van boedelscheiding van de nagelaten goederen van Dignum Cornelisz. Keyser tussen diens weduwe Baefgen Willemsdr., diens zoon Dirck Dignumsz. Keyser en diens schoonzoon Nanning Aelbrechtsz. van Schilperoort, weduwnaar van Neeltgen Dignumsdr. Gelijktijdig afschrift., 1615; 201; 1 stuk
          Zie voor een afschrift van het testament van Baefgen Willemsdr. van 1622 inv no. 204
      - Dirck Dignumsz. Keyser en Jannetgen Willemsdr. Cortoires., 2
        Dirck Dignumsz. Keyser, zoon van Dignum Cornelis Keyser te Limmen en Baefgen Willemsdr., huwde n 1614 te Haarlem Jannetgen Willemsdr. Cortoires, dochter van wijlen Willem Adriaensz. Cortoires en Marytgen Gerritsdr. Zij overleed als weduwe in 1664
        - Huwelijkscontract van Dirck Dignumsz. Keyser te Alkmaar met Jannetgen Willemsdr., gesloten te Haarlem., 1614; 202; 1 stuk
        - Akte van overeenkomst in verband met nagelaten goederen van Jannetgen Cortoires, weduwe van Dignum Keyser, tussen Willem Keyser de oude en diens zuster Maria Keyser, weduwe van Adriaen Crucius, gesloten te Haarlem., 1664; 203; 1 stuk
          Zie voor een afschrift van het testament van Jannetgen Cortoires inv. no. 205
      - Erven Keyser., 3a
        - Testament van Baef Willemsdr., weduwe van Dignum Cornelisz. van Limmen, opgemaakt te Alkmaar. Afschrift, 1678., 1662; 204; 1 stuk
          Niet bekend voor wie dit afschrift is bestemd
        - Testament van Jannetgen Cortoires, weduwe van Dirck Dignumsz. Keyser, opgemaakt te Haarlem, 1683. Afschrift., z.j.; 205; 1 stuk
          Men zal het jaar 1683 moeten lezen als 1663
          Vgl. inv. no. 203
      - Cornelia Keyser., 3b
        Cornelia Keyser was een dochter van Dirck Dignumsz. Keyser en Jannetgen Willemsdr. Cortoires. Zij leefde nog in 1686
        - Testamenten en uiterste wilsbeschikkingen van Cornelia Keyser, opgemaakt te Haarlem., 1674, 1683 en 1686; 206; 4 stukken
        - Aantekeningen betreffende de aflossing van een schuld van 225 gulden door Soetje en Antje Commers aan Cornelia Keyser., 1683-1685; 207; 1 stuk
    - Stukken van het geslacht Van Teylingen., C
      - Augustijn van Teylingen Florisz., 1
        Augustijn van Teylingen, zoon van Floris, geboren te Quesnoy in Henegouwen ca. 1475, huwde in 1503 te Alkmaar Josina van Egmond van der Nijenburch, dochter van Johan Gerritsz., kastelein van de Nijenburch en schout en burgemeester van Alkmaar, en van Judith Heerman. Hij was ontvanger in het kwartier van West-Friesland, burgemeester van Alkmaar enz. Hij overleed in 1533, zijn echtgenote leefde van 1484-1556. Zie verder Nieuw Ned. Biogr. Wb., II blz. 1422
        - Akte van volmacht tot inning van een bede in West-Friesland en Kennemergevolg door Jacob Goudt als gecommitteerde van stadhouder en Hof van Holland voor de ontvanger Augustijn van Teylingen., 1506; 208; 1 charter
          Reg. no. 188
          188 1506 november 16.
          Jacob Goudt, raadsman van de aartshertog van Oostenrijk enz., gecommitteerde van de stadhouder-generaal en raad van Hollant, Zeelandt en Vrieslant enz., oorkondt, dat hij volmacht verleent aan Augustin van Teylingen, ontvanger van Hollant en Vrieslant, om een bede te innen in het kwartier van Vrieslant met Kennemergevolch, bestemd voor de verdediging van het land en de inname van de blokhuizen voor Proyen.
          Oorspr. ( Inv. no. 208 ) met het zegel in rode was van de oorkonder.
        - Akte van verkoop van goederen en renten in Holland door Peeter en Geerburch Engberts, gezusters en nonnen in het klooster der Clarissen te Hoogstraten, aan Augustijn van Teylingen te Alkmaar. Met akte van schuldbekentenis door Augustijn van Teylingen., 1517; 209.1-209.2; 2 charters
          - Akte van verkoop, 1517 mei, 209.1
            Reg. no. 202.
            202 1517 mei 28.
            Leenmannen van Kaerle, koning van Castille enz., en schepenen in de vrijheid van Hoochstraten oorkonden, dat de gezusters Peeter Engberts en Geerburch Engberts verkocht hebben aan Augustyn van Teylingen Floryszone te Alkmaar, rentmeester, hun goederen in Holland, bestaande uit 2 renten uitstaande te Amsterdam, een perceel land te Limmen alsmede uit een rente ten bedrage van 50 Rijnse gulden per jaar, rustende op een huis te Haarlem.
            Oorspr. ( Inv. no. 209.1 ) met het geschonden zegel in rode was van de eerste leenman en de zegels van de tweede leenman en de beide schepenen.
          - Akte van schuldbekentenis,1517 juni, 209.2
            Reg.no. 203.
            In dorso aantekening betreffende de aflossing
            203 1517 juni 6.
            Augustin van Teylingen Florysz. te Alkmaar oorkondt ten overstaan van leenmannen van Holland, dat hij verschuldigd is aan het Clarenclooster van de tweede regel te Hoichstraeten een losrente ten bedrage van 51 Rijnse gulden per jaar alsmede een bedrag van 150 Rijnse gulden per jaar, te voldoen in vier termijnen, vanwege het feit, dat Pieter Engbertsdochter en Geerbruch Engbertsdochter, monialen, hun goederen aan hem hebben verkocht (Zie Reg. no. 202).
            Oorspr. ( Inv. no. 209.2 ) met het geschonden zegel in rode was van de oorkonder. Het zegel in rode was van de eerste leenman is verloren en dat in rode was van de tweede leenman zwaar geschonden.
      - Jacob van Teylingen., 2
      - Augustijn van Teylingen Jacobsz. en Maritgen Cornelisdr., 3
        Augustijn van Teylingen, zoon van Jacob van Teylingen en Maria Jansdr. van Assendelft, geboren te Alkmaar in 1549, huwde in 1579 Maritgen Cornelisdr., dochter van Cornelis Jansz. Bout alias Cosgen en Agniese Pietersdr. Hij was doctor in de medicijnen en overleed in of vóór 1626. Zijn echtgenote leefde nog in 1627. Zie verder Nieuw Ned. Biogr. Wb., II blz. 1423
        - Huwelijkscontract van Augustijn van Teylingen met Maritgen Cornelisdr., 1579; 210; 1 stuk
          Reg. no. 576
          576 1579 augustus 27.
          Jacob van Teylingen, geassisteerd met zijn zoon doctor Jan van Teylingen en zijn zwager Bartholomeeus Lourisz., enerzijds en Cornelis Jansz., geassisteerd met zijn zoon Pieter Cornelisz. en zijn oom Cornelis Thoenisz., anderzijds oorkonden, dat zij huwelijksvoorwaarden hebben opgesteld voor Augustyn van Teylingen en Marytgen Cornelisdochter.
          Oorspr. ( Inv. no. 210 ).
        - Huwelijkscontract van mr. Jan van Teylingen met Marye Lucas Meynertsdr., gesloten te Amsterdam, 1576. Afschrift., 1581; 211; 1 stuk
          Reg. no. 479
          Waarschijnlijk heeft het stuk tot de bescheiden van Augustijn van Teylingen behoord
          479 1576 mei 28.
          Schepenen van Amsterdam oorkonden, dat meester Jan van Teylingen, doctor in de medicijnen, enerzijds en Marye, nagelaten dochter van Lucas Meynertszoon, geassisteerd met haar voogd Gijsbert van Schadyck, anderzijds huwelijksvoorwaarden hebben aangegaan.
          Afschrift van 4 februari 1581 door Bruyningh, notaris te Amsterdam ( Inv. no. 211 ).
        - Rentebrief ten bedrage van 125 carolus gulden per jaar door Maritgen Jansdr., weduwe van Pieter Adriaensz., houtkoper te Haarlem,, verschuldigd aan dr. Augustijn van Teylingen, te lossen met een hoofdsom van 2000 carolus gulden., 1617; 212; 1 charter
          Met aant. in dorso betr. aflossing in termijnen van 200 gulden, 1617
        - Rentebrief ten bedrage van 25 carolus gulden per jaar door Aris Claesz., timmerman te Haarlem, verschuldigd aan Maritgen Cornelisdr., weduwe van dr. Augustijn van Teylingen, te lossen met een hoofdsom van 400 carolus gulden., 1626; 213; 1 charter
          Met aant.: Exhibitum op de preferentie, 1634
        - Testament van Maritgen Cornelisdr., weduwe van dr. Augustijn van Teylingen, opgemaakt te Haarlem., 1627; 214; 1 stuk